【裁判字號】    90,易,1305
【裁判日期】    900719
【裁判案由】    違反保護令
【裁判全文】
臺灣臺中地方法院刑事判決                          九十年度易字第一三五號
    公  訴  人  臺灣臺中地方法院檢察署檢察官
    被      告  乙○○
右列被告因違反保護令案件，經檢察官提起公訴（九十年度偵字第五四五七號），本
院判決如左：
    主  文
乙○○違反法院依家庭暴力防治法第十三條所為禁止直接或間接騷擾之裁定，處拘役
貳拾日，如易科罰金以佰元折算壹日。
    事  實
一、乙○○係甲○○之夫，二人間具有家庭暴力防治法第三條第一款所定之家庭成員
    關係。乙○○前經本院認其於民國八十九年六月十七日，在臺中市○村路○段七
    ０巷三三號住處，對於甲○○實施不法侵害行為，已發生家庭暴力事件，且甲○
    ○有繼續遭受乙○○實施不法侵害行為之危險，而於八十九年七月十日，依家庭
    暴力防治法第十三條規定，以八十九年度家護字第二七六號民事通常保護令，裁
    定令乙○○不得對甲○○實施身體或精神上不法侵害之行為，亦不得直接或間接
    騷擾甲○○，且該保護令之有效期間為一年。詎乙○○於九十年三月十五日十七
    時三十分許，在臺中市○區○○○街二十四號三樓甲○○住處，因子女問題與甲
    ○○發生爭執，乙○○於甲○○躲入該住處內浴室時，以腳將浴室門踢開，致該
    浴室門受損，另與甲○○拉扯，並損毀甲○○之眼鏡（毀損部分業經甲○○撤回
    告訴），而騷擾甲○○，違反本院依家庭暴力防治法第十三條所為禁止其直接或
    間接騷擾甲○○之裁定。
二、案經甲○○訴由臺中市警察局第一分局報告臺灣臺中地方法院檢察署檢察官偵查
    起訴。
    理  由
一、訊之被告乙○○固不諱言於九十年三月十五日十七時三十分許，在上址被害人甲
    ○○之住處，與被害人因子女問題發生爭吵，被害人之眼鏡及住處浴室之門均遭
    損壞等情，然矢口否認有何違反保護令之犯行，辯稱：本院所核發前述保護令並
    未禁止伊至上址被害人之住處，且伊於前揭時地係因與被害人就子女問題溝通無
    結果，被害人進入浴室，伊為避免被害人在浴室內為自戕行為，始用力將浴室門
    打開，欲將被害人拉出浴室，因而不慎損壞浴室門，另伊於將被害人拉出浴室時
    ，不慎碰觸被害人之眼鏡，致眼鏡掉落地上損壞，伊實非故意損毀被害人之眼鏡
    及被害人住處之浴室門，亦非蓄意損毀前述物品以騷擾被害人云云。經查，被告
    於右揭時地因與被害人起爭執，被害人躲進浴室內，伊欲將被害人帶出浴室，因
    而用腳踹開浴室門致浴室門毀損，另在與被害人拉扯時致被害人之眼鏡掉落等情
    ，業據被告於警訊時供述明確，核與被害人於警訊及本院審理時指稱：被告於前
    述日期至被害人上址住處後，即摔被害人之眼鏡以致眼鏡破裂，又破壞浴室門等
    語大致相符，被害人於本院九十年六月十四日訊問期日雖附和被告之辯解，改稱
    被告並非蓄意毀損其眼鏡及其住處浴室門等語，然該次訊問期日乃被害人具狀撤
    回對被告之告訴後（詳後述理由三）首度開庭，被害人在諒解被告所為後所為陳
    述，自不無迴護被告之可能，參諸被告於本院審理時所供：被害人心情好的時候
    就會照伊的話講，心情不好的時候，就說伊騷擾她等語以觀，益見被害人在本院
    訊問期日所為之陳述確有偏袒被告之虞，非可採信，其在警訊及本院審理時所為
    之指述，既與被告於警訊時之供述大致符合，應屬實情而堪以採信。又本院八十
    九年度家護字第二七六號民事通常保護令係於八十九年七月十日核發，有效期間
    為一年，其內容係命被告(1)不得對被害人及被害人之子女劉冠廷實施身體或精神
    上不法侵害之行為；(2)被告不得直接或間接對於被害人為下列聯絡行為：騷擾、
    通話、通信；(3)被告應最少遠離下列場所至少一百公尺：被害人工作場所（地址
    ：臺中市○○路○段一五二號四樓Ｃ室）；其他被害人或其特定家庭成員經常出
    入之場所及其地址：彰化縣花壇鄉○○村○路巷二十號，有該民事通常保護令影
    本一份在卷足憑，是前述民事通常保護令雖未命被告必須遠離被害人位於臺中市
    西區○○○街二十四號三樓之住處，然禁止被告在前述民事保護令有效期間內，
    對於被害人實施騷擾行為，不論在任何地點皆然，則被告於九十年三月十五日毀
    損被害人之眼鏡及住處浴室門之行為，自已違反前述民事保護令，而與家庭暴力
    防治法第五十條第二款之構成要件相符，此外，復有被害人之眼鏡及住處浴室門
    遭毀損之照片二幀附卷可稽，是本件事證已臻明確，被告所辯上情均係事後卸責
    之詞，不足採信，其犯行堪以認定。
二、核被告乙○○所為，係犯家庭暴力防治法第五十條第二款之違反保護令罪。爰審
    酌被告無犯罪前科（見臺灣臺中地方法院檢察署刑案資料查註紀錄表及臺灣高等
    法院被告全國前案紀錄表）、素行良好，其無視於本院所核發民事保護令之效力
    而騷擾被害人、及犯罪之動機、目的、手段、被害人所受騷擾程度尚屬輕微暨其
    未能坦承犯行之犯後態度等一切情狀，量處如主文所示之刑，並諭知易科罰金之
    折算標準，以資懲儆。
三、公訴意旨以被告乙○○於右揭時地破壞浴室門鎖及打破告訴人甲○○眼鏡，另涉
    犯刑法第三百五十四條之毀損罪嫌云云。惟按告訴乃論之罪，其告訴經撤回者，
    應諭知不受理之判決，刑事訴訟法第三百零三條第三款定有明文。被告經檢察官
    以刑法第三百五十四條之毀損罪提起公訴部分，依照同法第三百五十七條規定係
    屬告訴乃論之罪，茲經告訴人於第一審辯論終結前具狀撤回告訴，此部分原應諭
    知不受理之判決，然公訴人認此部分與被告前揭經論罪科刑之部分有想像競合犯
    之裁判上一罪關係，爰不另為不受理之諭知。
據上論斷，應依刑事訴訟法第二百九十九條第一項前段，家庭暴力防治法第五十條第
二款，刑法第十一條前段、第四十一條第一項前段，罰金罰鍰提高標準條例第二條，
判決如主文。
中      華      民      國      九十      年      七      月    十九    日
                                臺灣臺中地方法院刑事第一庭
                          法  官  鍾  啟  煒
右正本證明與原本無異。
如不服本判決，應於送達後十日內向本院提出上訴狀（須附繕本），上訴於臺灣高等
法院臺中分院。
                                        書記官
中      華      民      國      九十      年      七      月    二十    日
附錄論罪科刑法條
家庭暴力防治法第五十條第二款：
違反法院依第十三條、第十五條所為之下列裁定者，為本法所稱之違反保護令罪，處
三年以下有期徒刑、拘役或科或併科新臺幣十萬元以下罰金︰
二、禁止直接或間接騷擾、接觸、通話或其他連絡行為。


司法院資訊處製作；財團法人民間司法改革基金會備份。
